臺灣高雄地方法院刑事判決　　　　　　　　九十三年度交簡上字第四七號
　　上　訴　人
　　即　被　告　丙○○
右列上訴人（即被告）因過失傷害案件，不服中華民國九十三年一月三十日本院交通
法庭九十二年度交簡字第二三八九號所為第一審刑事簡易判決（聲請簡易判決處刑書
案號：九十二年度偵字第一九六四三號）提起上訴，本院管轄之第二審合議庭依簡式
審判程序審理判決如左：
    主  文
原判決撤銷。
丙○○因過失傷害人之身體，處拘役肆拾日，如易科罰金，以佰元折算壹日；緩刑
貳年。
    事  實
一、丙○○為考領有普通小型車駕駛執照之人，於民國九十二年三月二十六日七時四
    十五分許，駕駛車牌號碼：Ｆ七─九二一五號自小客車，於高雄市○○區○地街
    西側路邊由北向南方向欲自路邊起駛時，本應注意「汽車起步前應顯示方向燈，
    注意前後左右有無障礙或車輛行人，並應讓行進中之車輛行人優先通行」之道路
    交通安全規定，而依當時為白天、天候晴，日間自然光線、視距良好，道路無缺
    陷亦無障礙物、路面乾燥等情況，又無不能注意之情事，詎竟仍疏未注意及此，
    即貿然左打方向盤起駛，適於同一時、地甲○○騎乘車牌號碼：ＺＣＥ─二二七
    號機車同一方向行經該地，即因事出倉卒不及煞避而與丙○○所駕駛之前開自小
    客車發生擦撞，致使甲○○人、車倒地後受有右肘關節處損傷、右膝擦挫傷併瘀
    血等傷害。丙○○於肇事後，於有追訴犯罪權限之機關未發覺前，留在現場向到
    場處理事故之警員坦承肇事自首其犯罪而接受裁判。
二、案經甲○○訴由臺灣高雄地方法院檢察署檢察官偵查聲請以簡易判決處刑。
    理  由
一、本案被告所犯刑法第二百八十四條第一項前段之過失傷害罪，其法定刑為死刑、
    無期徒刑、最輕本刑為三年以上有期徒刑以外之罪，於準備程序進行中，被告就
    被訴事實為有罪之陳述，經受命法官告知簡式審判程序之要旨及經被告同意適用
    簡式審判程序後，本院合議庭裁定本案由合議庭進行簡式審判程序審理在卷，合
    先敘明。
二、訊據被告丙○○即上訴人（以下均稱為被告）對有於右揭時、地因過失發生車禍
    致告訴人甲○○受有右肘關節處損傷、右膝擦挫傷併瘀血傷害之犯罪事實供認不
    諱，核與告訴人甲○○於警詢、偵查中指訴之情節相符，並有道路交通事故現場
    圖、道路交通事故調查報告表(一)及(二)、交通事故談話紀錄表、高雄市私立安泰醫
    院出具之告訴人受有傷害之診斷證明書各一紙附卷可資佐證。此外，被告於第一
    審判決後本院審理中，業就其過失致告訴人受有傷害之犯行，與告訴人達成和解
    、賠償新臺幣（下同）五萬元，且已給付完畢之事實，有卷附九十三年度鳳簡移
    調字第六八號調解筆錄一紙附卷足憑（詳本院卷內第五十一頁），足認被告之自
    白核與事相符。按「汽車起步前應顯示方向燈，注意前後左右有無障礙或車輛行
    人，並應讓行進中之車輛行人優先通行」，道路交通安全規則第八十九條第一項
    第六款定有明文，被告為考領有普通小型車駕駛執照之人（詳本院卷內第七十七
    頁），駕車自應注意上開道路交通安全規定而不能諉為不知。而依道路交通事故
    現場圖及道路交通事故調查報告表(一)及(二)所示，當時為白天、天候晴，日間自然
    光線、視距良好，道路無缺陷亦無障礙物、路面乾燥等情況，又無不能注意之情
    事，詎竟仍疏未注意及此，即貿然左打方向盤起駛，未讓行進中之告訴人機車先
    行，為本案肇事之主因，告訴人甲○○係按遵方向行車，無肇事因素，高雄市政
    府交通局車輛行車事故鑑定委員會、高雄市政府車輛行車覆議鑑定委員會鑑定結
    果亦同此結論，分別有該委員會九十二年五月二十九日高市車鑑字第○九二○○
    ○二七三一號（詳九十二年度發查字第四五四四號偵卷內第八頁）、九十三年五
    月四日高市府交三字第○九三○○二四九○二號（詳本院卷內第三十九頁）函文
    各一份附卷足憑。再被告之過失亦確與告訴人受有傷害間，具有相當之因果關係
    。另被告於車禍肇事後，於有追訴犯罪權限之機關未發覺前，留在現場向到場處
    理事故之警員坦承肇事自首其犯罪而接受裁判之事實，有高雄市政府警察局以九
    十三年三月十五日高市警勤字第○九三○○一六九三一號函文一紙（詳柄院卷內
    第二十五頁），及道路交通事故談話紀錄表一份（詳九十二年度偵字一九六四三
    號偵卷內第十頁背面）足參。事證明確，被告右揭過失傷害之犯行洵堪認定，應
    予依法論科。
三、核被告丙○○之所為，係犯刑法第二百八十四條第一項前段之過失傷害罪。被告
    車禍肇事後，於有追訴犯罪權限之機關未發覺前，留在現場向到場處理事故之警
    員坦承肇事自首其犯罪而接受裁判，應依刑法第六十二條自首之規定減輕其刑。
    原審以被告係犯刑法第二百八十四條第一項前段之過失傷害罪，其罪證明確，予
    以論罪科刑固非無見，惟原審就被告於肇事後有無自首之事實疏未調查認定，
    容有未洽。上訴意旨以本案車禍之發生，係告訴人疏於注意、行經彎道未減速及
    未靠右行駛肇致車禍，被告並無肇事因素等等理由提起上訴，其上訴固無理由，
    惟原判決既有如上開認事用法之不當，自應由本院將原判決撤銷予以改判。茲審
    酌被告並無犯罪前科，素行尚稱良好，竟於汽車起步前未讓行進車之機車先行，
    致肇生本案車禍使告訴人受有傷害，然犯後已坦承犯罪事實，並於車禍後已自首
    而接受裁判，且於上訴後已與告訴人達成和解、賠償民事損害，及犯本罪所生之
    危害等一切情狀，爰酌情量處如主文所示之刑，並諭知易科罰金折算之標準，以
    示儆懲。末查，被告前未曾受有期徒刑以上刑之宣告，有臺灣高等法院被告全國
    前案紀錄表一紙附卷可稽，經此偵、審教訓，當知所警惕，諒無再犯之虞，本院
    認其所受宣告之刑，以暫不執行為適當，爰併諭知緩刑二年，以啟自新。
據上論斷，應依刑事訴訟法第四百五十五條之一第一項、第三項、第三百六十九條第
一項前段、第三百六十四條、第二百九十九條第一項前段、第二百七十三條之一第一
項，刑法第二百八十四條第一項前段、第四十一條第一項前段、第六十二條、第七十
四條第一款，罰金罰鍰提高標準條例第一條前段、第二條，判決如主文。
本案經檢察官乙○○到庭執行職務。
中      華      民      國      九十三      年    七    月    二十六    日
                                    臺灣高雄地方法院刑事第六庭
                                      審判長  法  官  陳  志  銘
                                              法  官  陳  信  旗
                                              法  官  柯  盛  益
右正本證明與原本無異。
不得上訴。
                                              書記官  陳  昱  良
中      華      民      國      九十三    年      七    月    二十六    日
附錄本判決論罪科刑法條全文
中華民國刑法第二百八十四條第一項：
因過失傷害人者，處六月以下有期徒刑、拘役或五百元以下罰金，致重傷者，處一年
以下有期徒刑、拘役或五百元下罰金。
